【裁判字號】    97,易,3387
【裁判日期】    970930
【裁判案由】    竊盜
【裁判全文】
臺灣臺中地方法院刑事判決              97年度易字第3387號
公  訴  人  臺灣臺中地方法院檢察署檢察官
被      告  丙○○
                    巷93弄3.
                    現於臺灣臺中看守所附設勒戒所觀察勒戒
上列被告因竊盜案件，經檢察官提起公訴（97年度偵字第15663號
），本院判決如下：
    主    文
丙○○攜帶兇器竊盜，處有期徒刑柒月。
    犯罪事實
一、丙○○意圖為自己不法之所有，於民國97年5月14日上午11
    時35分許，騎乘車牌號碼YJX─563號重型機車，行經臺中縣
    大裡市○○路11號之乙○○住所時，見四下無人，即持上開
    重型機車置物箱內之客觀上足供兇器使用之一字型起子1支
    ，開啟上開住宅1樓鐵捲門後，進入屋內於2、3樓處，竊取
    乙○○所有OKWAP牌S762型行動電話1支〔價值約新臺幣 (下
    同)4,000 元〕、現金1,000元及乙○○等人之證件、存摺、
    印章等物，得手後正欲離去之際，因乙○○下班回家察覺有
    異而上樓查看，丙○○遂立即下樓，騎乘前揭重型機車逃離
    現場後，分別在不詳地點，任意丟棄上揭證件、存摺及行動
    電話等物，並於翌日，將現金1,000元花用殆盡。嗣經乙○
    ○報警，經警調閱附近錄影資料，並採集現場指紋送驗查獲
    上情。
二、案經乙○○訴由臺中縣警察局霧峰分局報請臺灣臺中地方法
    院檢察署檢察官偵查起訴。
    理    由
一、按被告以外之人於審判外之言詞或書面陳述，除法律有規定
    者外，不得作為證據，刑事訴訟法第159條第1項定有明文，
    此即學理上所稱「傳聞證據排除法則」。被告以外之人於偵
    查中向檢察官所為之陳述，除顯有不可信之情況者外，得為
    證據；被告以外之人於審判外之陳述，雖不符同法第159條
    之1至第159條之4之規定，而經當事人於審判程序同意作為
    證據，法院審酌該言詞陳述或書面陳述作成時之情況，認為
    適當者，亦得為證據。當事人、代理人或辯護人於法院調查
    證據時，知有第159條第1項不得為證據之情形，而未於言詞
    辯論終結前聲明異議者，視為有前項之同意，亦為同法第
    159之1第2項及第159條之5所分別明定。而鑒於採用傳聞證
    據排除法則之重要理由之一，係因傳聞證據未經當事人之反
    詰問予以覈實，若當事人願放棄對原供述人之反對詰問時，
    原則上即可承認該傳聞證據之證據能力，而揆諸我國刑事訴
    訟法第159條之5之立法理由，除參照前述傳聞證據排除法則
    之基本法理外，亦參考日本刑事訴訟法第326條之立法例，
    查日本刑事審判實務之運作，有關檢察官及被告均同意作為
    證據之傳聞書面材料或陳述，可直接援引該國刑事訴訟法第
    326條作為傳聞例外之法律依據，僅在檢察官與被告不同意
    之情況下，乃須根據其他傳聞例外規定俾以斟酌該等書面材
    料或陳述是否具有證據能力，在當事人間無爭執之案件中，
    傳聞證據基本上均可依據前引規定提出於法院使用。據此，
    我國刑事訴訟法第159條之5之適用應可作同上之解釋，本件
    證人即被害人乙○○於警詢中所為之證述內容，固為被告以
    外之人在審判外之陳述，屬傳聞證據，惟被告丙○○就前開
    審判外之陳述，迄於言詞辯論終結前，對於該等證詞之證據
    能力並未為異議之聲明，而本院審酌該證人陳述作成時之情
    況，核無違法取證及證明力明顯過低而顯有不可信之瑕疵及
    情況，亦認為以之作為證據為適當，故依上開規定及說明，
    前開證人乙○○之證述自得作為證據，合先敘明。
二、訊據被告陳振案對於上揭犯罪事實均坦承不諱，核與證人即
    被害人乙○○於警詢時所證述之情節大致相符，復有監視錄
    影翻拍相片5張、比對相片3張、臺中縣警察局霧峰分局現場
    勘查報告、刑案現場測繪圖及內政部警政署刑事警察局97年
    6月12日刑紋字第0970085208號鑑驗書各1份在卷足憑，堪認
    被告之自白與事實相符，本件事證明確，其犯行應堪認定。
三、按刑法第321條第1項第3款之攜帶兇器竊盜罪，係以行為人
    攜帶兇器竊盜為其加重條件，此所謂兇器，其種類並無限制
    ，凡客觀上足對人之生命、身體、安全構成威脅，具有危險
    性之兇器均屬之，且祇須行竊時攜帶此種具有危險性之兇器
    為已足，並不以攜帶之初有行兇之意圖為必要 (最高法院79
    年台上字第5253號判例意旨參照) ；本件被告持上開重型機
    車置物箱內之一字型起子1支，開啟前揭住宅1樓鐵捲門後入
    內行竊，而被告為本件竊盜犯行所使用之一字型起子1支係
    屬金屬材質，足以為殺傷人之生命、身體之器械，要係具有
    危險性之兇器無誤，故被告上開所為，係犯刑法第321條第1
    項第3款攜帶兇器竊盜罪。爰審酌被告已有竊盜之前科，素
    行非佳，其不思正途獲取財物，及其行為之手段，所竊取物
    品之價值，被害人所受之損害，並於犯後均能坦承犯行，態
    度尚佳等一切情狀，量處如主文所示之刑。另被告於本院審
    理時供稱：伊係持一字型起子撬開上開乙○○住宅1樓鐵捲
    門，且該一字型起子係前開重型機車之附件，而該輛重型機
    車係伊妹妹陳秀娟所有，之前於警詢時陳稱是使用多功能折
    疊刀及將折疊刀棄置於臺中縣大里市某公墓旁草叢係講錯等
    情 (見本院卷頁17反、18、19反)，是本件被告持以行竊之
    一字型起子1支雖係其供本件犯罪所用之物，惟尚無證據証
    明為被告所有之物，爰無從依法宣告沒收，附此敘明。
據上論斷，應依刑事訴訟法第299條第1項前段，刑法321條第1項
第3款，判決如主文。
本案經檢察官甲○○到庭執行職務。
中    華    民    國    97    年    9     月    30    日
                        刑事第三庭  法  官   楊曉惠
上正本證明與原本無異。
如不服本判決，應於收受送達後10日內向本院提出上訴書狀（應
敘述具體理由並附繕本）。
上訴書狀如未敘述理由，應於上訴期間屆滿後20日內補提理由書
於本院。
                                    書記官   陳玲誼
中    華    民    國    97    年    9     月    30    日
附錄本案論罪科刑法條全文：
刑法第321條：
犯竊盜罪而有左列情形之一者，處6月以上、5年以下有期徒刑：
一  於夜間侵入住宅或有人居住之建築物、船艦或隱匿其內而犯
    之者。
二  毀越門扇、牆垣或其他安全設備而犯之者。
三  攜帶兇器而犯之者。
四  結夥三人以上而犯之者。
五  乘火災、水災或其他災害之際而犯之者。
六  在車站或埠頭而犯之者。
前項之未遂犯罰之。


司法院資訊處製作；財團法人民間司法改革基金會備份。
